【裁判字號】    95,交訴,235
【裁判日期】    950320
【裁判案由】    公共危險等
【裁判全文】
臺灣臺南地方法院刑事判決             95年度交訴字第235號
公  訴  人  臺灣臺南地方法院檢察署檢察官
被      告  乙○○
上列被告因公共危險等案件，經檢察官提起公訴（95年度調偵字
第617號）暨移送併辦（95年度偵字第16932號），被告就全部被
訴事實為有罪之陳述，本院裁定進行簡式審判程序，判決如下：
    主  文
乙○○服用酒類，不能安全駕駛動力交通工具而駕駛，處有期徒
刑伍月；又因過失致人於死，處有期徒刑拾月；又駕駛動力交通
工具肇事，致人死而逃逸，處有期徒刑玖月。應執行有期徒刑壹
年拾月。
    事實及理由
一、乙○○於民國95年6月10日晚間11點鐘左右，先後在臺南縣
    仁德鄉其友人住處及某路邊攤飲用啤酒後，業已達於不能安
    全駕駛動力交通工具之程度，竟仍自該路邊攤駕駛車牌號碼
    ZK-8252號自用小客車欲返回其位於高雄市之住處。後於同
    日晚間11點55分左右，其正沿最高速限為時速50公里之臺南
    縣仁德鄉○○路○段，由南往北方向行經該路段668號之2前
    時，理應注意汽車駕駛人，飲用酒類後其吐氣所含酒精濃度
    超過每公升0.25毫克以上者，不得駕車，且應注意行車速度
    ，依標誌或標線之規定，無標誌或標線者，時速不得超過50
    公里，並應注意汽車在同一車道行駛時，除擬超越前車外，
    後車與前車之間應保持隨時可以煞停之距離，另須注意汽車
    行駛時，駕駛人應注意車前狀況，並隨時採取必要之安全措
    施。又依當時天候雖係雨天，但夜間有照明、路面無缺陷、
    道路上未有任何障礙物、視距良好等情形以觀，客觀上亦無
    不能注意之情事，乙○○竟因不勝酒力導致車輛操控能力變
    差，且亦疏未注意與前車保持隨時可以煞停之安全距離及車
    前狀況，即貿然以時速約120公里之高速超速前行，以致不
    慎自後追撞同向在前行駛，分別由吳麗真及丙○○所駕駛之
    車牌號碼L7Z-351號及NZY-285號重型機車，並造成吳麗真與
    丙○○人、車倒地，吳麗真因此受有雙側氣血胸、腹內大量
    出血、骨盆骨折併大量出血、左下肢骨折、身上多處擦挫傷
    等傷害，經送醫救治後，延至翌日即同年月11日凌晨3點40
    分左右，仍因低血容積休克而傷重不治死亡；丙○○則因之
    受有頭部外傷合併腦內出血、蜘蛛膜下腔出血、嚴重腦腫脹
    、右側頭皮撕裂傷，並導致右側偏癱而於身體有重大難治之
    重傷害。豈知乙○○駕車肇事並導致吳麗真死亡及丙○○受
    傷之結果後，竟未下車察看，且未採取任何救護措施或報警
    前來處理，隨即駕車逕行逃離現場。乙○○於逃逸期間又駕
    車不慎而撞及另一部小客車（未造成人員傷亡），最後於翌
    日即同年月11日凌晨0點鐘左右，其所駕駛小客車行至中正
    路2段1132號前時，再次不慎撞及路旁之電信箱筒，始在該
    處停車。後經警據報前往乙○○停車地點處理，發現乙○○
    有酒後駕車之情形，處理警員乃於同日凌晨1點6分左右，在
    臺南縣警察局歸仁分局仁德分駐所，測得其吐氣酒精濃度仍
    高達每公升1.00毫克，而查知上情。案經吳麗真之弟甲○○
    訴由臺南縣警察局歸仁分局報告、代行告訴人丁○○告訴暨
    臺灣臺南地方法院檢察署檢察官據報相驗後自動檢舉偵查起
    訴及移送併辦。
二、本件有下列事證足資佐參：
    （一）被告乙○○於警詢、偵查時及本院審理中之自白。
    （二）道路交通事故現場圖3份、道路交通事故調查報告表
          (一)、(二)各1份、事故現場與肇事車輛蒐證照片36張。
    （三）吐氣酒精濃度測試表及刑法第185條之3案件測試觀察
          紀錄表各1紙。
    （四）國立成功大學醫學院附設醫院95年6月11日、9月4日
          診斷證明書、96年1月12日成附醫醫事字第095001701
          7號函附之病患診療摘錄表、臺南市立醫院95年6月11
          日、8月1日、9月22日診斷證明書、中華民國身心障
          礙手冊各1份。
    （五）臺灣臺南地方法院檢察署勘驗筆錄、驗斷書及相驗屍
          體證明書各1份。
    （六）臺南市東區調解委員會95年民調字第0778號調解筆錄
          1紙。
    （七）臺灣高等法院被告前案紀錄表1份。
三、核被告乙○○上開所為，係犯刑法第185條之3之重大違背安
    全駕駛罪、第185條之4之駕車肇事逃逸罪、同法第276條第1
    項之普通過失致人於死罪及第284條第1項後段之過失傷害致
    重傷罪。又其於同一時、地，1過失駕駛行為，分別致被害
    人吳麗真死亡及被害人丙○○受重傷，而觸犯上開過失致死
    及過失傷害致重傷2罪名，是為想像競合犯，應依刑法第55
    條之規定，從1重之過失致死罪處斷。又其所犯之過失致人
    於死罪及過失傷害致重傷罪部分，乃酒後駕車以致肇事，並
    導致被害人吳麗真死亡、被害人丙○○受重傷，係屬汽車駕
    駛人酒醉駕車因而致人死亡、受傷，依法應負刑事責任者，
    故須依道路交通管理處罰條例第86條第1項之規定，加重其
    刑。至其所犯上開3罪間，因行為態樣不同，犯罪構成要件
    亦有差異，故應予以分別論罪，併合處罰。本院審酌被告犯
    罪之動機、目的、手段，其生活狀況，以及被告犯罪後雖已
    坦白承認所為，且其肇事後業與被害人吳麗真之家屬就民事
    損害賠償事宜成立調解，有上述臺南市東區調解委員會95年
    民調字第0778號調解筆錄1紙附卷可參，而其犯本件各罪之
    前，並無其他刑事前科紀錄，亦有臺灣高等法院被告前案紀
    錄表1份在卷可考，然被告係大學畢業，智識程度非低，竟
    於飲酒後吐氣酒精濃度已遠超過每公升0.25毫克標準值之情
    況下，仍駕駛小客車於道路上行駛，其駕駛行為對於交通安
    全之危害甚大，另被告酒後駕車致車輛操控能力變差，及疏
    未注意與前車保持隨時可以煞停之安全距離、疏未注意車前
    狀況即嚴重超速行駛等駕駛行為，應係造成本件車禍發生之
    唯一肇事因素，其過失程度經核復屬重大，且被告之上開過
    失駕駛行為，更造成被害人吳麗真死亡、被害人丙○○受重
    傷之嚴重後果，而其於駕車肇事後竟不顧被害人吳麗真、丙
    ○○2人業已受到嚴重撞擊而倒地之事實，仍迅速駕車逃離
    現場，且在逃逸期間發生第2次撞及他車之交通事故後，仍
    未停車而繼續行駛，隨後係因車輛另行撞及路邊電信箱筒而
    無法行駛，始停留於為警查獲之地點，其惡性經核亦非輕微
    ，另其肇事後至今則仍未與被害人丙○○或其家屬達成民事
    和解，其犯罪後之態度亦難認為良好等一切情狀，分別量處
    如主文所示之刑，並定其應執行之刑。
四、至移送併案部分（95年度偵字第16932號），因與前開過失
    致死論罪科刑部分具有想像競合犯之裁判上1罪關係，故本
    院自應予以審酌，附此敘明。、
據上論斷，應依刑事訴訟法第273條之1第1項、第310條之2、第
454條第1項、第299條第1項前段，刑法第2條第1項、第185條之3
、第185條之4、第276條第1項、第284條第1項後段、修正施行前
第55條、修正施行前第51條第5款，道路交通管理處罰條例第86
條第1項，刑法施行法第1條之1，判決如主文。
中    華    民    國    95    年    3     月    20    日
                  交通法庭  法  官  陳志成
以上正本證明與原本無異。
如不服本判決應於送達後10日內向本院提出上訴狀（應附繕本）
。
                            書記官  黃瓊蘭
中    華    民    國    96    年    3     月    21    日
附錄法條：
刑法第185條之3
服用毒品、麻醉藥品、酒類或其他相類之物，不能安全駕駛動力
交通工具而駕駛者，處1年以下有期徒刑、拘役或3萬元以下罰金
。
刑法第185條之4
駕駛動力交通工具肇事，致人死傷而逃逸者，處6月以上5年以下
有期徒刑。
刑法第276條第1項（普通過失致死罪）
因過失致人於死者，處2年以下有期徒刑、拘役或2千元以下罰金
。
刑法第284條第1項（普通過失傷害罪）
因過失傷害人者，處6月以下有期徒刑、拘役或5百元以下罰金，
致重傷者，處1年以下有期徒刑、拘役或5百元以下罰金。


司法院資訊處製作；財團法人民間司法改革基金會備份。
